【裁判字號】    98,易,36
【裁判日期】    981022
【裁判案由】    竊盜
【裁判全文】
福建金門地方法院刑事判決                98年度易字第36號
公  訴  人  福建金門地方法院檢察署檢察官
被      告  丙○○
上列被告因竊盜案件，經檢察官提起公訴（98年度偵字第122號）
，本院判決如下：
    主  文
丙○○犯竊盜罪，累犯，處有期徒刑伍月，如易科罰金，以新臺
幣壹仟元折算壹日。
    事  實
一丙○○前於民國95年間因公共危險案件，經臺灣高雄地方法院
  判處有期徒刑3月確定，甫於96年1月24日縮刑期滿執行完畢，
  仍不知悔改，於97年11月間某日，自金門縣金城鎮東門圓環附
  近新敬業機車店後方鐵皮屋未設門扇或安全設備防閑之入口進
  入，徒手竊取屋內乙○○所有之黃色電鑽1具得逞。嗣經乙○
  ○前往金門縣（下不引縣）金城鎮○○路某不知名檳榔攤拜訪
  友人時，巧遇丙○○自機車腳踏板上拿下工具桶置放在地，即
  趨前觀望，發見己所失竊之電鑽就在桶中，乃報請員警前往處
  理，始悉上情，並當場查扣該黃色電鑽。
二案經金門縣警察局金城分局報告福建金門地方法院檢察署檢察
  官偵查後提起公訴。
    理  由
一證據能力：
(一)被告之自白非屬傳聞證據，祇要具有任意性，並與事實相符，
  不分係在審判內、外所為，均有證據能力。茲被告就其於本件
  警詢及偵查中所為供述之任意性均不爭執；且各該不利於被告
  之供詞，按後段理由所述均與事實相符，復查無刑事訴訟法第
  156條第1項、第158條之2所定不得作為證據之情形，即均有證
  據能力。
(二)乙○○、甲○○之警詢筆錄、扣押筆錄、扣押物品目錄表、贓
  物認領保管單，雖係被告以外之人在審判外所為之陳述；然均
  經當事人同意作為證據(本院卷第19頁)，本院審酌該書面作成
  時之情況，並無不宜作為證據之情形，依刑事訴訟法第159 條
  之5第1項規定，自有證據能力。
(三)照片乃透過機械（數位相機）將影像留存於電磁紀錄後列印於
  紙本上，通常未介入人的心理供述過程，非供述證據；且卷附
  照片(警卷第16頁)，係本件扣案電鑽外觀之影像紀錄，與待證
  事實具有關聯性，自有證據能力。
二訊據被告丙○○矢口否認有何竊盜犯行，辯稱扣案電鑽係伊於
  97年中秋節前後在金城鎮體育館對面夜市向一販售中古工具之
  攤販以新臺幣（下同）1,000元代價所購買云云，惟查：
(一)乙○○證稱扣案電鑽係其於前往金城鎮○○路某檳榔攤拜訪友
  人時，在被告自機車腳踏板拿下之工具桶中所發現（本院卷第
  92頁），而被告亦自承扣案電鑽確實係自伊所有之工具桶中所
  查扣（本院卷第18頁），此外並有扣押筆錄、扣押物品目錄表
  在卷（警卷第11至14頁），足認扣案電鑽確實係自被告之工具
  桶中所查扣無訛。
(二)本件扣案之電鑽，業經乙○○指認係其以1千餘元購買，使用
  十幾年致電鑽頭鬆動搖晃、外殼表面磨損嚴重之其所擁有之電
  鑽（本院卷第88頁）；而該電鑽握把下緣纏繞黑色膠布，距離
  膠布上緣約2公分處，有一約1.3公分寬右斜上黑色刮痕，該黑
  色刮痕上方兩公釐處尚有一0.8公分寬平行右斜之黑色刮痕等
  情形，亦與受僱於乙○○之甲○○所證特徵，暨該電鑽鑽頭套
  筒轉心歪掉，無法將鑽頭拔出，初始轉速緩慢，待經相當時間
  方可快速轉動等情相符，足認該電鑽即為乙○○所有之物。
(三)系爭電鑽失竊時所在之鐵皮屋，其入口未裝設大門或加鎖，並
  飼有十餘隻狗看守，被告於97年夏天曾住在鐵皮屋外廂型車內
  一段時間，於97年11月電鑽失竊前一個多月因天氣轉涼而離去
  等情，業經乙○○證述無訛（本院卷第89至90頁），並為被告
  所不爭執，可見曾於案發前之相當時日住在鐵皮屋旁之被告深
  知鐵皮屋並未裝設大門或鎖扃，且已與看守鐵皮屋之狗群熟悉
  ，即有不引起狗吠或攻擊，而輕易進入鐵皮屋內竊取電鑽之可
  能。
(四)證人丁○○到庭證稱：97年8月初至9月底，其係唯一在金城鎮
  體育館前夜市販售中古工具之攤販，惟其所賣均為自日本進口
  之二手電鑽，扣案電鑽為美國之廠牌，其並未販賣等語（本院
  卷第99至101頁），可見被告持有扣案電鑽，並非於案發前向
  金城體育館前之夜市攤販購買而來，所辯即不可採。
(五)綜上所述，扣案電鑽既為乙○○所有，復為前曾住居在失竊地
  點旁有侵入可能之被告所持工具桶中被發現，被告復不能提出
  正當來源之證據供本院審酌，足認扣案電鑽應係被告所竊取無
  疑。又本件既無其他事證足以證明被告竊取系爭電鑽，係以攜
  帶兇器或在夜間為之，依罪證有疑利於被告之原則，自應認被
  告係徒手於非夜間進入鐵皮屋行竊。至於被告辯稱電鑽遭查扣
  當天伊係走路而非騎車、工具桶為2只塑膠桶云云，雖與乙○
  ○所述不符，然被告就此所辯並無佐證，且此等無關宏旨之細
  節，不影響被告亦不爭執之乙○○所證系爭電鑽無端置於被告
  所提工具桶中之事實梗概，即無礙被告犯行之認定。是以本件
  事證明確，被告竊盜犯行堪以認定，自應依法論科。
三核被告所為，係犯刑法第320條第1項之竊盜罪，而被告有如犯
  罪事實欄所載之前科紀錄，甫於96年1月24日縮刑期滿執行完
  畢之事實，有臺灣高等法院被告前案紀錄表附卷可參，其於受
  有期徒刑之執行完畢後，五年以內故意再犯最重法定刑為有期
  徒刑以上之本罪，為累犯，應依法加重其刑。又被告係國中二
  年級肄業，現任鐵工，每月收入約2萬餘元，與妻子業已4、5
  年未聯絡，子女亦均已長成有自理生活能力等情，為其所自承
  ，即無須扶養妻子兒女；本院審酌上述之被告知識程度、生活
  狀況、品性，及其利用熟悉環境之便，徒手竊取價值不高之中
  古電鑽，犯後飾詞狡辯，顯無悔意之態度等一切情狀，量處如
  主文所示之刑，並諭知易科罰金之標準。
四扣案黃色電鑽1具，雖為被告竊盜所得之物，惟係被害人乙○
  ○所有，爰不為沒收之諭知。
五據上論斷，應依刑事訴訟法第299條第1項前段，刑法第320條
  第1項、第47條第1項、第41條第1項前段，刑法施行法第1條之
  1，判決如主文。
本案經檢察官張漢森到庭執行職務
中    華    民    國    98    年    10    月    22    日
                  刑事庭    法  官  許嘉容
以上正本證明與原本無異。
如不服本判決，應於送達後10日內向本院提出上訴書狀，並應敘
述具體理由。如未敘述上訴理由者，應於上訴期間屆滿後20日內
向本院補提理由書狀（均須按他造當事人之人數附繕本）「切勿
逕送上級法院」。
                            書記官  徐振玉
中    華    民    國    98    年    10    月    22    日
附錄法條：
中華民國刑法第320條
意圖為自己或第三人不法之所有，而竊取他人之動產者，為竊盜
罪，處5年以下有期徒刑、拘役或5百元以下罰金。
意圖為自己或第三人不法之利益，而竊佔他人之不動產者，依前
項之規定處斷。
前二項之未遂犯罰之。


司法院資訊處製作；財團法人民間司法改革基金會備份。
